【裁判字號】    89,上訴,1919
【裁判日期】    890324
【裁判案由】    毒品危害防制條例
【裁判全文】
臺灣高等法院刑事判決                          八十九年度上訴字第一九一九號
    上  訴  人
    即  被  告  乙○○
    選任辯護人  陳峰富
                蘇飛健
                蘇文生
右上訴人因毒品危害防制條例案件，不服臺灣板橋地方法院八十九年度訴字第二四六
號，中華民國八十九年三月二十四日第一審判決（起訴案號：臺灣板橋地方法院檢察
署八十八年度偵字第一六六八七號）及移送併辦（臺灣板橋地方法院檢察署八十九年
度偵字第七九二六、一三六二號）提起上訴，本院判決如左：
    主  文
原判決撤銷。
乙○○無罪。
    理  由
一、公訴意旨略以：上訴人即被告乙○○於民國八十八年七月三日及五日，在板橋市
    ○○街三十五巷二弄三之二號住處，以每包二千元之價格，連續二次販賣安非他
    命予陳文沖吸用，因認被告涉有連續犯毒品危害防制條例第四條第二項之罪嫌等
    情。
二、公訴人認被告涉犯前開犯嫌，無非係以證人陳文沖之證述及扣自陳文沖之安非他
    命一包，資為論據。被告則堅決否認其有販賣犯行，辯稱：伊於八十八年七月三
    日及五日均在上班，並未販賣安非他命或轉讓安非他命予陳文沖等語。
三、按犯罪事實，應依證據認定之，無證據不得推定其犯罪事實。又不能證明被告犯
    罪者，應諭知無罪之判決，刑事訴訟法第一百五十四條、第三百零一條第一項分
    別定有明文。次按認定犯罪事實所憑之證據，雖不以直接證據為限，間接證據亦
    包括在內，然而無論直接證據或間接證據，其為訴訟上之證明，須於通常一般之
    人均不致有所懷疑，而得確信其為真實之程度者，始得據為有罪之認定，倘其證
    明尚未達到此一程度，而有合理之懷疑存在而無從使事實審法院得有罪之確信時
    ，即應由法院為諭知被告無罪之判決，最高法院七十六年台上字第四九八六號著
    有判例。經查：
（一）本案並未自被告處扣得任何與安非他命販賣有關之物品，合先敘明。
（二）陳文沖於八十八年七月七日十九時許，經警在中和市○○路○段五十五巷八之
      三號四樓住處，搜索扣得安非他命一包，陳文沖當場供稱安非他命係向「鍾文
      慧」（身分證字號與鍾美慧相同，應係鍾美慧之誤）所購，陳文沖旋帶警至中
      和市○○路六三七巷十八弄十四之一號二樓鍾美慧住處，扣得安非他命殘渣袋
      六個及吸管三支，有搜索結果報告書、搜索扣押證明筆錄在卷可稽（見偵卷第
      二十一、二十三頁）。雖為鍾美慧所否認，但也確實扣得殘渣袋，無論如何，
      陳文沖最初顯未指稱扣案安非他命係向被告所購。陳文沖於八十八年七月八日
      警訊時改稱：「安非他命係向乙○○及洪忠言兩人購買的。」等語（見偵卷第
      十一頁），鍾美慧警訊筆錄載稱：「（警方因證人（指陳文沖）指稱其安非他
      命係向洪忠言所購買，而至上述地址實施搜索，共查獲何人？何物？）今警方
      至我家共查獲我本人及殘渣袋、吸管三支。」、「洪忠言是我老公。」等語（
      見偵卷第四、五頁），是陳文沖已改稱向鍾美慧之夫洪忠言與被告所購。陳文
      沖於偵查中翻稱並非向鍾美慧所購，並改稱安非他命係向被告所購，洪忠言係
      於八十八年一月與六月讓與安非他命予伊、「（在警局有無說跟鍾美慧買？）
      我是跟警察說來源有向洪忠言拿過，才帶警察去，洪忠言是鍾美慧丈夫」云云
      （見偵卷第二十九、三十頁）。即改稱僅向被告一人所購。證人陳文沖於原審
      又改稱係向被告之友所購，伊不知被告朋友姓名，才說向被告買云云（見原審
      卷第二十五頁），是又否認向被告所購。陳文沖供證反覆，尚難徒憑其一人之
      供證，遽認被告販賣安非他命予陳文沖，亦難徒憑其一人之供證，遽認陳文沖
      被扣案之安非他命一包係被告售予陳文沖之安非他命。
（三）被告與陳文沖雖均受雇於甲○○，惟被告在辛亥路「發現之旅」工地工作，陳
      文沖則在桃園遠東百貨及二重達新建設工地工作，工作時沒有在一起等情，業
      據證人甲○○於本院訊問時證述綦詳（見本院八十九年七月十七日訊問筆錄）
      ，亦難認被告有假工作之便，販賣安非他命予陳文沖之可能。
（四）又被告於偵查中雖自白於八十八年七月初拿安非他命與陳文沖一起吸用，惟未
      據指明係八十八年七月幾日，於本院則否認係八十八年七月三日及同月五日與
      陳文沖一起吸用，是亦無應變更起訴法條予以審究之情形，併此敘明。
四、此外復查無其他積極事證，足認被告有何販賣安非他命予陳文沖之犯行。既不能
    證明被告犯罪，原審為無罪之諭知，即有未洽。被告上訴指摘原判決違誤，非無
    理由。自應由本院予以撤銷改判，為被告無罪之判決。
五、檢察官以有連續犯之裁判上一罪關係而移送併辦之臺灣板橋地方法院檢察署八十
    九年度偵字第七九二六、一三六二號案件，即屬無從併辦，應退回由檢察官另行
    核辦。
據上論斷，應依刑事訴訟法第三百六十九條第一項前段、第三百六十四條、第三百零
一條第一項判決如主文。
本案經檢察官張啟彬到庭執行職務。
中      華      民      國    八十九    年      八      月    二十四    日
                              臺灣高等法院刑事第二十四庭
                                  審判長法  官  陳  貽  男
                                        法  官  陳  憲  裕
                                        法  官  聶  齊  桓
右正本證明與原本無異。
如不服本判決應於收受送達後十日內向本院提出上訴書狀，其未敘述上訴之理由者並
得於提起上訴後十日內向本院補提理由書（均須按他造當事人之人數附繕本）。
                                        書記官  陳  思  云
中      華      民      國    八十九    年      八      月    二十八    日


司法院資訊處製作；財團法人民間司法改革基金會備份。
